【裁判字號】    89,上訴,515
【裁判日期】    890411
【裁判案由】    毒品危害防制條例
【裁判全文】
臺灣高等法院刑事判決                  八十九年度上訴字第五一五號
    上  訴  人  臺灣板橋地方法院檢察署檢察官
    被      告  乙○○
    指定辯護人  本院甲○辯護人
右上訴人因被告違反毒品危害防制條例案件，不服臺灣板橋地方法院八十八年度訴緝
字第一五九號，中華民國八十八年十月三十日第一審判決 (起訴案號：臺灣板橋地方
法院檢察署八十六年度偵字第一七二０三號)提起上訴，本院判決如左：
    主  文
上訴駁回。
    理  由
一、本案經本院審理結果，認第一審判決對被告乙○○為無罪之諭知，核無不當，應
    予維持，並引用第一審判決書記載之證據及理由。
二、檢察官上訴意旨以：本件關係人邱小龍於警訊中指述被告有販賣毒品之情事，且
    查監聽紀錄所載被告有頻繁且大量購入安非他命之舉動，在在具有證據價值，尚
    難認被告販賣安非他命之情，係屬推測之詞，原審判決被告無罪，認事用法稍嫌
    未洽云云。然查觀諸邱小龍之警訊、偵查筆錄並未明確指明被告將安非他命販賣
    予何人，尚難僅憑渠語焉不詳之憑空指述遽入被告於罪。再者，邱小龍於原審調
    查時已翻異前詞，供稱不知情被告有販賣安非他命之情事，則邱小龍於警訊及偵
    查中所為指述即有瑕疵，尚難採為論罪科刑之依據。又監聽紀錄亦未直接提及被
    告與邱小龍有何共同販賣安非他命之事實，亦不足引為被告確有販賣安非他命之
    證明。末查公訴人指稱本件被告與邱小龍有共同販賣安非他命之犯嫌云云。但查
    邱小龍被訴與本件被告共同販賣安非他命部分，業經台灣板橋地方法院於八十八
    年三月十一日以八十六年度訴字第二九００號判決無罪，並經本院於八十八年八
    月二十日以八十八年度上訴字第一七三七號駁回檢察官之上訴確定在案。是自難
    僅憑以同案被告邱小龍憑空推測之詞及模糊並非具體明確之通信紀錄推論被告確
    有販賣安非他命之犯行。此外，復查無其他積極證據足資證明被告確有販賣安非
    他命之情事。原審為被告無罪之諭知，自無不合。綜上，本件檢察官猶執陳詞上
    訴，提起上訴，指摘原判決不當云云，非有理由，應予駁回。
三、被告經合法傳喚，無正當理由不到庭，爰不待其陳述逕行判決。
四、據上論斷，應依刑事訴訟法第三百七十三條、第三百六十八條、第三百七十一條
    ，判決如主文。
本案經檢察官謝英民到庭執行職務。
中     華     民     國    八十九   年      四        月      十一      日
                            臺灣高等法院刑事第九庭
                                審判長法  官  李  文  成
                                      法  官  官  有  明
                                      法  官  周  盈  文
右正本證明與原本無異。
被告不得上訴。
檢察官如不服本判決應於收受送達後十日內向本院提出上訴書狀，其未敘述上訴之理
由者並得於提起上訴後十日內向本院補提理由書（均須按他造當事人之人數附繕本）
。
                                      書記官  余  姿  慧
中     華     民     國    八十九   年      四        月      十二      日


司法院資訊處製作；財團法人民間司法改革基金會備份。
